【裁判字號】    97,台上,3365
【裁判日期】    970717
【裁判案由】    偽造有價證券
【裁判全文】
最高法院刑事判決            九十七年度台上字第三三六五號
上  訴  人  甲○○
選任辯護人  官信成律師
上  訴  人  乙○○（原名李玉龍）
上列上訴人等因偽造有價證券案件，不服台灣高等法院中華民國
九十七年四月十五日第二審判決（九十七年度上訴字第四一一號
，起訴案號：台灣士林地方法院檢察署九十年度偵字第九七三九
號、九十一年度偵字第九九三號、九十三年度偵緝字二五二號、
九十三年度偵字第六六００號），提起上訴，本院判決如下：
    主  文
上訴駁回。
    理  由
一、甲○○部分：
按刑事訴訟法第三百七十七條規定：上訴於第三審法院，非以判
決違背法令為理由，不得為之。是提起第三審上訴，應以原判決
違背法令為理由，係屬法定要件，如果上訴理由書狀未依據卷內
訴訟資料，具體指摘原判決不適用何種法則或如何適用不當，或
所指摘原判決違法情事，顯與法律規定得為第三審上訴理由之違
法情形，不相適合時，均應認其上訴為違背法律上之程式，予以
駁回。本件原審經審理結果，認為上訴人甲○○偽造有價證券及
詐欺取財等犯行明確，因而維持第一審比較行為時及裁判時法律
，適用最有利於甲○○之規定，所為依牽連犯從一重論處甲○○
連續意圖供行使之用，而偽造有價證券罪刑（累犯）之判決，駁
回甲○○在第二審之上訴，已詳敘調查、取捨證據之結果及憑以
認定犯罪事實之心證理由。並就甲○○否認犯行之供詞及其所辯
各語認非可採，予以論述。查台灣士林地方法院檢察署九十年度
偵字第一一八四三號偵查卷影本二份，其中編號「31－18」（見
該卷右上角）卷內所附如原判決附表三所示本票影本二紙，其發
票人欄確各有潘雲雄簽名署押一枚，原判決因認此與甲○○所為
偽造其胞兄潘雲雄名義本票並持以交付被害人林麗煌之自白，及
林麗煌之指訴，互核相符，乃併採為認定甲○○偽造有價證券犯
行之論據，核無不合。上訴意旨執同號偵查卷另一影本卷附資料
，指摘原判決謂係本票影本而引用為裁判基礎之上開第一一八四
三號偵查卷第八十一、八十二頁所附者，實為戶籍資料並非本票
影本，原判決有事實與理由矛盾之違法云云，純屬誤會，顯非適
法之第三審上訴理由。又原判決就檢察官移送請求併案審理之甲
○○另涉犯偽造有價證券犯行部分，以此移送併辦部分之涉嫌犯
罪時間為民國九十二年至九十五年間，與本件自八十九年十一月
間起至九十年一月間止之犯罪，相距達二年之久，時間上顯非密
接，已難認係出於同一犯罪計畫而基於同一概括犯意所為，應係
甲○○於本件犯罪後，另行起意所為之獨立犯罪，非屬連續犯，
業於理由內詳為論述。就甲○○於原審更易其於第一審所為併辦
部分係其九十二年間因失業另行起意所為之供詞，改稱均係基於
同一概括犯意為之云云，如何不足採信，亦予以指駁，要與證據
法則無違。上訴意旨對於原判決此部分取捨證據，認定事實及適
用法則，並未依據卷內資料具體指摘，表明有何違背法令，猶執
陳詞，徒憑其個人意見，就原判決已敘明之事項及認定事實之合
法職權行使，任意指摘，亦與法律所規定得上訴第三審之理由不
相適合。是甲○○關於偽造有價證券部分之上訴為違背法律上之
程式，應予駁回。又得上訴第三審（偽造有價證券）之上訴不合
法，則原判決認具牽連犯關係之詐欺取財而原不得上訴第三審部
分，亦無從適用審判不可分原則，併為實體上之審判，亦應從程
序上予以駁回。
二、乙○○部分：
按刑法第三百三十九條之詐欺罪，經第二審判決者，不得上訴於
第三審法院，刑事訴訟法第三百七十六條第四款定有明文。上訴
人乙○○被訴詐欺取財部分，原審係依刑法第三百三十九條第一
項論處罪刑，依上開說明，既經第二審判決，自不得上訴於第三
審法院。乙○○提起上訴，顯為法所不許，亦應予駁回。
據上論結，應依刑事訴訟法第三百九十五條前段，判決如主文。
中    華    民    國  九十七  年    七    月   十七   日
                      最高法院刑事第四庭
                          審判長法官  張  淳  淙
                                法官  劉  介  民
                                法官  張  春  福
                                法官  蔡  彩  貞
                                法官  徐  文  亮
      本件正本證明與原本無異
                                      書  記  官
中    華    民    國  九十七  年    七    月  二十五  日
                                                      Ｅ


司法院資訊處製作；財團法人民間司法改革基金會備份。
